Inventaris van de archieven van de Departementen betreffende de Rooms-Katholieke Erediensten, 1815-1870
Nationaal Archief, Den Haag
Dit voorbeeld is natuurlijk extreem, maar in zijn soort beslist geen uitzondering. Wie onderzoek wil doen in dergelijke archieven is aangewezen op nadere toegankelijkheidshulpmiddelen, zoals systematische en alfabetische indices en dossierlijsten. Hieronder volgt zo'n "nader toegankelijkheidshulpmiddel" op de nummers 1178-1192 van de inventaris van "De Archieven van de Departementen betreffende den Roomsch-Katholieke Eeredienst. 1815-1870).
H. Bonder, Inventarissen van de departementsarchieven betreffende de eerediensten, 1805-1870 (Inventarissen van 's Rijks en andere archieven III, 's-Gravenhage 1931, 4 7-189) 176.
Het ontsluit, om precies te zijn, de serie van 305 dossiers met "ingekomenen minuten van uitgegane geheime stukken" uit de periode 15 december 1829 - 28 december 1870. De gegevens die erin te vinden zijn, komen uit het repertorium op de geheime dossiers (inv.nr. 1201) en uit twee, elkaar aanvullende korte dossierslijsten (inv.nr. 1203). Deze meervoudige herkomst bracht met zich mee dat de omschrijving van de inhoud niet geheel letterlijk kon zijn. Ik heb mij bovendien de vrijheid gepermitteerd om waar dat mogelijk was afwijkende schrijfwijzen van namen van personen of plaatsen te corrigeren. Zoals gezegd komt dit toegankelijkheidshulpmiddel in het onderzoeksproces aan bod ná de inventaris. Het stelt in staat tot een globale oriëntatie in het geheim archief van R.K. Eredienst voor de periode 1830-1870. Wie vervolgens meer wil weten, kan het best eerst het bovengenoemde repertorium ter hand nemen. Daarin wordt namelijk meer informatie geboden m h.t. de inhoud, herkomst en behandeling van de stukken, dan in de hieronder afgedrukte dossierlijst. Bovendien bevindt zich in dezelfde band een alfabetische index op in het repertorium voorkomende namen en zaken. Ten laatste, en daar gaat het doorgaans om, raadpleegt men de voor eigen onderzoek relevant lijkende nummers van de dossierlijst.
Zeer bewust heb ik bij deze publicatie gekozen voor handhaving van de oorspronkelijke chronologische orde én voor een integrale uitgave. Een dossierlijst is, behalve bemiddelaar tussen onderzoeker en de bronnen, ook zelf een niet te versmaden bron. De geheime werkzaamheid over veertig jaar wordt er door analyseerbaar gemaakt en elk detailonderzoek laat zich gemakkelijker plaatsen tegen de achtergrond van andere zaken uit dezelfde tijd of soortgelijke kwesties die vroeger of later speelden. Alleen al de gemakkelijk te maken scheiding van dossiers naar regerend vorst (Willem I: 1-207; Willem II: 207-285 en Willem lII: 285-305) 'leidt tot bruikbare informatie én verdere vragen. De lengte van de lijst doet wellicht de vraag rijzen of het niet beter was geweest een selectie aan te bieden en/ of de dossiers systematisch te ordenen. Ik zou daar tegenover willen stellen dat een selectie het bronkarakter aantast en op den duur niet bevredigend is. Een systematische orde zou veel meer voorbereidingstijd vragen en bovendien het chronologisch kader verstoren, waardoor eveneens afbreuk gedaan wordt aan de waarde van de lijst op zich zelf. De uitgave van deze lijst geschiedt niet alleen vanwege de eigenwaarde ervan. Ik wil er ook andere doeleinden mee bereiken. In de eerste plaats gaat het mij erom met dit voorbeeld aan te tonen dat er mogelijkheden zijn om in betrekkelijk kort bestek - het repertorium zelf heeft een omvang van meer dan 200 bladzijden - archieven of onderdelen ervan beter toegankelijk te maken. Het op wat groter schaal ter hand nemen van het vervaardigen van dit soort hulpmiddelen kan de kennis van de inhoud van de archieven bevorderen en levert een aanzienlijke tijdwinst op voor de onderzoeker.
Wanneer deze dossierlijst samen met andere reeds gepubliceerde en nog uit te geven hulpmiddelen ook nog eens zal gaan functioneren in de verantwoording van de resultaten van wetenschappelijk historisch onderzoek, dan zou dat de waarde daarvan verhogen.
Th. Clemens, Alfabetische lijst van de hoof den van d e rubriek en van de indices op he t geheim verbaal van het staatssecretariaat 1813-1840 (inventarisnummers 5876-5893). Den Haag, Algemeen Rijksarchief, Tweede Afdeling, 1976 (xerox).
Een nauwkeurige opgave van geraadpleegde dossiernummers of rubrieken vindt men tot nu toe immers zelden of nooit, zeker niet als ze zonder vrucht bestudeerd zijn. Toch zou dat de beoordeling van onderzoek vergemakkelijken, een betere communicatie mogelijk maken en, last but not least, eventueel vervolgonderzoek kan dan starten waar de voorganger geëindigd is...
De lijst is opgenomen bij inventarisnummer 1178-1192.
Beschrijving van de series en archiefbestanddelen
- DIRECTEUR-GENERAAL VAN DE ROOMS-KATHOLIEKE EREDIENST 1815 OKTOBER 12 - 1826 JULI 31, A
  - Dossiers, A.1
    - Dossiers van ingekomen en minuten van uitgegane stukken., 1815-1823; 1-132; 132 pakken
      Hierbij bevinden zich nog enige stukken van vóór 1 oktober 1815 over zaken, welke op die dag nog niet waren afgedaan. De dossiers zijn geborgen in de volgorde der nummers van het repertoire. Daar het ene dossier veel verder doorloopt dan het andere, is niet aan te geven, over welke tijden elke portefeuille loopt. Vele stukken ontbreken, zie daaromtrent de lijst aan België overgedragen stukken (inv.nr. 1252) en de geheime dossiers.
      - dossiernrs. 1-70, 1
      - dossiernrs. 71-122, 2
      - dossiernrs. 123-197, 3
      - dossiernrs. 198-230, 4
      - dossiernrs. 231-280, 5
      - dossiernrs. 281-340, 6
      - dossiernrs. 341-400, 7
      - dossiernrs. 401-450, 8
      - dossiernrs. 451-500, 9
      - dossiernrs. 501-580, 10
      - dossiernrs. 581-650, 11
      - dossiernrs. 651-700, 12
      - dossiernrs. 701-750, 13
      - dossiernrs. 751-800, 14
      - dossiernrs. 800-870, 15
      - dossiernrs. 871-900, 16
      - dossiernrs. 901-950, 17
      - dossiernrs. 951-1000, 18
      - dossiernrs. 1001-1050, 19
      - dossiernrs. 1051-1100, 20
      - dossiernrs. 1101-1200, 21
      - dossiernrs. 1201-1300, 22
      - dossiernrs. 1301-1400, 23
      - dossiernrs. 1401-1500, 24
      - dossiernrs. 1501-1600, 25
      - dossiernrs. 1601-1700, 26
      - dossiernrs. 1701-1800, 27
      - dossiernrs. 1801-1900, 28
      - dossiernrs. 1901-2000, 29
      - dossiernrs. 2001-2052, 30
      - dossiernrs. 2053-2120, 31
      - dossiernrs. 2121-2200, 32
      - dossiernrs. 2201-2300, 33
      - dossiernrs. 2301-2400, 34
      - dossiernrs. 2401-2450, 35
      - dossiernrs. 2451-2500, 36
      - dossiernrs. 2501-2600, 37
      - dossiernrs. 2601-2700, 38
      - dossiernrs. 2701-2750, 39
      - dossiernrs. 2751-2800, 40
      - dossiernrs. 2801-2900, 41
      - dossiernrs. 2901-2980, 42
      - dossiernrs. 2981-3060, 43
      - dossiernrs. 3061-3100, 44
      - dossiernrs. 3101-3182, 45
      - dossiernrs. 3183-3250, 46
      - dossiernrs. 3251-3300, 47
      - dossiernrs. 3301-3400, 48
      - dossiernrs. 3401-3450, 49
      - dossiernrs. 3451-3525, 50
      - dossiernrs. 3526-3600, 51
      - dossiernrs. 3601-3650, 52
      - dossiernrs. 3651-3700, 53
      - dossiernrs. 3701-3775, 54
      - dossiernrs. 3776-3850, 55
      - dossiernrs. 3851-3900, 56
      - dossiernrs. 3901-3950, 57
      - dossiernrs. 3951-4000, 58
      - dossiernrs. 4001-4050, 59
      - dossiernrs. 4051-4100, 60
      - dossiernrs. 4101-4150, 61
      - dossiernrs. 4151-4200, 62
      - dossiernrs. 4201-4250, 63
      - dossiernrs. 4251-4350, 64
      - dossiernrs. 4351-4400, 65
      - dossiernrs. 4401-4500, 66
      - dossiernrs. 4501-4550, 67
      - dossiernrs. 4551-4615, 68
      - dossiernrs. 4616-4667, 69
      - dossiernrs. 4668-4728, 70
      - dossiernrs. 4729-4800, 71
      - dossiernrs. 4801-4850, 72
      - dossiernrs. 4851-4900, 73
      - dossiernrs. 4901-4950, 74
      - dossiernrs. 4951-4958, 75
      - dossiernrs. 4959-4975, 76
      - dossiernrs. 4976-5000, 77
      - dossiernrs. 5001-5100, 78
      - dossiernrs. 5101-5150, 79
      - dossiernrs. 5151-5200, 80
      - dossiernrs. 5201-5250, 81
      - dossiernrs. 5251-5300, 82
      - dossiernrs. 5301-5350, 83
      - dossiernrs. 5351-5400, 84
      - dossiernrs. 5401-5450, 85
      - dossiernrs. 5451-5500, 86
      - dossiernrs. 5501-5550, 87
      - dossiernrs. 5551-5600, 88
      - dossiernrs. 5601-5660, 89
      - dossiernrs. 5661-5735, 90
      - dossiernrs. 5736-5750, 91
      - dossiernrs. 5751-5800, 92
      - dossiernrs. 5801-5875, 93
      - dossiernrs. 5876-5914, 94
      - dossiernrs. 5915-5920, 95
      - dossiernrs. 5921-6000, 96
      - dossiernrs. 6001-6050, 97
      - dossiernrs. 6051-6100, 98
      - dossiernrs. 6101-6150, 99
      - dossiernrs. 6151-6200, 100
      - dossiernrs. 6201-6300, 101
      - dossiernrs. 6301-6350, 102
      - dossiernrs. 6351-6400, 103
      - dossiernrs. 6401-6450, 104
      - dossiernrs. 6451-6500, 105
      - dossiernrs. 6501-6575, 106
      - dossiernrs. 6576-6650, 107
      - dossiernrs. 6651-6700, 108
      - dossiernrs. 6701-6779, 109
      - dossiernrs. 6780-6861, 110
      - dossiernrs. 6862-6906, 111
      - dossiernrs. 6907-7000, 112
      - dossiernrs. 7001-7100, 113
      - dossiernrs. 7101-7200, 114
      - dossiernrs. 7201-7250, 115
      - dossiernrs. 7251-7350, 116
      - dossiernrs. 7351-7400, 117
      - dossiernrs. 7401-7500, 118
      - dossiernrs. 7501-7600, 119
      - dossiernrs. 7601-7700, 120
      - dossiernrs. 7701-7800, 121
      - dossiernrs. 7801-7900, 122
      - dossiernrs. 7901-7959, 123
      - dossiernrs. 7960-8100, 124
      - dossiernrs. 8101-8200, 125
      - dossiernrs. 8201-8300, 126
      - dossiernrs. 8301-8400, 127
      - dossiernrs. 8401-8500, 128
      - dossiernrs. 8501-8600, 129
      - dossiernrs. 8601-8700, 130
      - dossiernrs. 8701-8800, 131
      - dossiernrs. 8801-9037, 132
  - Toegangen op de dossiers, A.2
    - Repertoires met klappers op de ingekomen en de minuten van uitgegane stukken., 1815-1823; 133-141; 9 delen
      - Repertoirenrs. 1-870, vijfde, 133
      - Klapper op dat repertoire, 134
      - Repertoirenrs. 871-1966 met klapper, 135
      - Repertoirenrs. 1967-3256 met klapper, 136
      - Repertoirenrs. 3257-4546 met klapper, 137
      - Repertoirenrs. 4547-5726 met klapper, 138
      - Repertoirenrs. 5727-7292 met klapper, 139
      - Repertoirenrs. 7293-8486 met klapper, 140
      - Repertoirenrs. 8487-9037 met klapper, 141
    - Index op de ingekomen en de minuten van uitgegane stukken, alfabetisch in de volgorde der namen van de burgerlijke gemeenten, waarin de kerken stonden of de geestelijken dienst deden in de noordelijke provincies., 1813-1823; 142-145; 4 pakken
      De stukken vóór 1815, waarop deze index ook betrekking heeft, zijn beschreven in 2.07.01.02, inv.nrs. 55-59.
      - A-E, 142
      - F-K, 143
      - L-R, 144
      - S-Z, 145
    - Index op de stukken, betrekking hebben op de onderhandelingen, gehouden te Frankfurt, tussen de Duitse vorsten en de curie te Rome., 1817 mrt. 11 - 1819 nov. 27; 146; 1 band
    - Ingekomen en minuten van uitgegane stukken., 1824-1826; 147-214; 68 pakken
      - 1824 jan. 1 - 19, 147
      - 1824 jan. 20 - 31, 148
      - 1824 feb. 1 - 14, 149
      - 1824 feb. 15 - 29, 150
      - 1824 mrt. 1 - 15, 151
      - 1824 mrt. 16 - 31, 152
      - 1824 apr. 1 - 12, 153
      - 1824 apr. 13 - 30, 154
      - 1824 mei 1 - 14, 155
      - 1824 mei 15 - 31, 156
      - 1824 juni 1 - 14, 157
      - 1824 juni 15 - 30, 158
      - 1824 juli 1 - 15, 159
      - 1824 juli 16 - 31, 160
      - 1824 aug. 1 - 15, 161
      - 1824 aug. 16 - 31, 162
      - 1824 sep. 1 - 14, 163
      - 1824 sep. 15 - 30, 164
      - 1824 okt. 1 - 15, 165
      - 1824 okt. 16 - 24, 166
      - 1824 okt. 25 - 31, 167
      - 1824 nov. 1 - 16, 168
      - 1824 nov. 16 - 30, 169
      - 1824 dec. 1 - 15, 170
      - 1824 dec. 16 - 31, 171
      - 1825 jan. 1 - 14, 172
      - 1825 jan. 15 - 31, 173
      - 1825 feb. 1 - 14, 174
      - 1825 feb. 15 - 28, 175
      - 1825 mrt. 1 - 10, 176
      - 1825 mrt. 11 - 20, 177
      - 1825 mrt. 21 - 31, 178
      - 1825 apr. 1 - 14, 179
      - 1825 apr. 15 - 30, 180
      - 1825 mei 1 - 15, 181
      - 1825 mei 16 - 31, 182
      - 1825 juni 1 - 14, 183
      - 1825 juni 15 - 21, 184
      - 1825 juni 22 - 30, 185
      - 1825 juli 1 - 15, 186
      - 1825 juli 16 - 31, 187
      - 1825 aug. 1 - 18, 188
      - 1825 aug. 19 - 31, 189
      - 1825 sep. 1 - 15, 190
      - 1825 sep. 16 - 30, 191
      - 1825 okt. 1 - 7, 192
      - 1825 okt. 8 - 15, 193
      - 1825 okt. 16 - 31, 194
      - 1825 nov. 1 - 15, 195
      - 1825 nov. 16 - 30, 196
      - 1825 dec. 1 - 15, 197
      - 1825 dec. 16 - 23, 198
      - 1825 dec. 24 - 31, 199
      - 1826 jan. 1 - 15, 200
      - 1826 jan. 16 - 31, 201
      - 1826 feb. 1 - 14, 202
      - 1826 feb. 15 - 28, 203
      - 1826 mrt. 1 - 15, 204
      - 1826 mrt. 16 - 31, 205
      - 1826 apr. 1 - 15, 206
      - 1826 apr. 16 - 30, 207
      - 1826 mei 1 - 16, 208
      - 1826 mei 17 - 31, 209
      - 1826 juni 1 - 14, 210
      - 1826 juni 15 - 30, 211
      - 1826 juli 1 - 14, 212
      - 1826 juli 15 - 25, 213
      - 1826 juli 26 - 31, 214
    - Agenda's op de ingekomen en uitgegane stukken., 1824-1826; 215-219; 5 delen
      - 1824 jan. 1 - juli 30, 215
      - 1824 juli 1 - dec. 31, 216
      - 1825 jan. 1 - juni 30, 217
      - 1825 juli 1 - dec. 31, 218
      - 1826 jan. 1 - juli 31, 219
    - Indices op de ingekomen en uitgegane stukken., 1824-1826; 220-222; 3 delen
      - 1824, 220
      - 1825, 221
      - 1826, 222
    - Klappers op de indices., 1824-1826; 223-225; 3 delen
      - 1824, 223
      - 1825, 224
      - 1826, 225
  - Dossiers geheim, A.3
    - Dossiers van ingekomen en minuten van uitgegane geheime stukken., 1815-1826; 226-236; 11 pakken
      Deze dossiers zijn genummerd 1-119. Zij bevatten ook stukken uit de niet-geheime correspondentie.
      - dossiernrs. 1 en 2 (gedeeltelijk), 226
      - dossiernrs. 2 (gedeeltelijk) en 3, 227
      - dossiernrs. 4 (inzake De Broglie), 228
      - dossiernrs. 5-11, 229
      - dossiernrs. 12-35, 230
      - dossiernrs. 36-49, 231
      - dossiernrs. 50-56, 232
      - dossiernrs. 57-74, 233
      - dossiernrs. 75-100, 234
      - dossiernrs. 101-112, 235
      - dossiernrs. 113-119, 236
    - Geheime stukken betreffende het aartsbisdom van Mechelen en de benoeming van prins de Méan tot aartsbisschop aldaar., 1816-1826; 237; 1 pak
      Hierbij ook niet-geheime stukken. Zie ook nr. 238.
    - Besluiten en bullen betreffende prins de Méan, aartsbisschop van Mechelen, en Buydens, aalmoezenier-generaal, benevens besluiten, houdende goedkeuring van het vieren van kerkelijke jubilea, afschriften., 1817-1825; 238; 1 deel
    - Index op de geheime stukken., 1815-1826; 239; 1 band
      Voorin een alfabetische klapper.
    - Klad-klapper op de geheime index., 1815-1826; 240; 1 katern
    - Index op een gedeelte der geheime dossiers, Franse tekst., 1815-1817; 241; 1 band
      Deze index is niet verder vervolgd.
    - Oude lijsten van de geheime dossiers., 1815-1826; 242; 1 pak
  - Overig, A.4
    - 'Statistiek.' Opgaven betreffende de toestand der Rooms-Katholieke Gemeenten., 1814-1825; 243; 1 pak
    - Stukken betreffende de Oudbisschoppelijke Clerezij en de benoeming van bisschoppen bij de Jansenisten., 1815-1826; 244; 1 pak
    - Stukken betreffende het houden van processies., 1817-1826; 245; 1 pak
    - Besluiten, voorschriften, verordeningen enz. betreffende comptabiliteit., 1815 dec. 9 - 1823 sep. 25; 246; 1 pak
      Deze stukken dragen een met rode inkt aangebracht nummer, dat echter niet overeenkomt met de rode nummers der hiervóór genoemde dossiers. Daarin konden ze dus niet worden geplaatst. Er zijn slechts zeer weinig nummers der verschillende series aanwezig.
- MINISTER VAN BINNENLANDSE ZAKEN, 1826-1829, B
  - Ingekomen en minuten van uitgegane stukken, B.1
    - Ingekomen en minuten van uitgegane stukken betreffende de Rooms-Katholieke Eredienst, met agenda's., 1826-1829; 247-331; 85 pakken
      Deze stukken volgen op de agenda van Binnenlandse Zaken achter afdeling H, zonder letter.
      - 1826 aug. 1 - 15, 247
      - 1826 aug. 16 - 31, 248
      - 1826 sep. 1 - 15, 249
      - 1826 sep. 16 - 30, 250
      - 1826 okt. 1 - 19, 251
      - 1826 okt. 20 - 31, 252
      - 1826 nov. 1 - 15, 253
      - 1826 nov. 16 - 30, 254
      - 1826 dec. 1 - 15, 255
      - 1826 dec. 16 - 31, 256
      - 1827 jan. 1 - 15, 257
      - 1827 jan. 16 - 31, 258
      - 1827 feb. 1 - 16, 259
      - 1827 feb. 17 - 28, 260
      - 1827 mrt. 1 - 15, 261
      - 1827 mrt. 16 - 31, 262
      - 1827 apr. 1 - 15, 263
      - 1827 apr. 16 - 30, 264
      - 1827 mei 1 - 15, 265
      - 1827 mei 16 - 31, 266
      - 1827 juni 1 - 14, 267
      - 1827 juni 15 - 30, 268
      - 1827 juli 1 - 15, 269
      - 1827 juli 16 - 30, 270
      - 1827 aug. 1 - 14, 271
      - 1827 aug. 15 - 31, 272
      - 1827 sep. 1 - 14, 273
      - 1827 sep. 15 - 30, 274
      - 1827 okt. 1 - 15, 275
      - 1827 okt. 16 - 31, 276
      - 1827 nov. 1 - 14, 277
      - 1827 nov. 15 - 30, 278
      - 1827 dec. 1 - 10, 279
      - 1827 dec. 11 - 23, 280
      - 1827 dec. 24 - 31, 281
      - 1828 jan. 1 - 15, 282
      - 1828 jan. 16 - 31, 283
      - 1828 feb. 1 - 15, 284
      - 1828 feb. 16 - 28, 285
      - 1828 mrt. 1 - 15, 286
      - 1828 mrt. 16 - 31, 287
      - 1828 apr. 1 - 14, 288
      - 1828 apr. 15 - 30, 289
      - 1828 mei 1 - 20, 290
      - 1828 mei 21 - 30, 291
      - 1828 juni 1 - 14, 292
      - 1828 juni 15 - 30, 293
      - 1828 juli 1 - 15, 294
      - 1828 juli 16 - 31, 295
      - 1828 aug. 1 - 15, 296
      - 1828 aug. 16 - 31, 297
      - 1828 sep. 1 - 14, 298
      - 1828 sep. 15 - 30, 299
      - 1828 okt. 1 - 15, 300
      - 1828 okt. 16 - 31, 301
      - 1828 nov. 1 - 12, 302
      - 1828 nov. 13 - 30, 303
      - 1828 dec. 1 - 14, 304
      - 1828 dec. 15 - 31, 305
      - 1829 jan. 1 - 18, 306
      - 1829 jan. 19 - 31, 307
      - 1829 feb. 1 - 14, 308
      - 1829 feb. 15 - 28, 309
      - 1829 mrt. 1 - 15, 310
      - 1829 mrt. 16 - 31, 311
      - 1829 apr. 1 - 10, 312
      - 1829 apr. 10 - 20, 313
      - 1829 apr. 21 - 30, 314
      - 1829 mei 1 - 15, 315
      - 1829 mei 16 - 31, 316
      - 1829 juni 1 - 15, 317
      - 1829 juni 16 - 30, 318
      - 1829 juli 1 - 16, 319
      - 1829 juli 17 - 31, 320
      - 1829 aug. 1 - 6, 321
      - 1829 aug. 7 - 16, 322
      - 1829 aug. 17 - 31, 323
      - 1829 sep. 1 - 14, 324
      - 1829 sep. 15 - 30, 325
      - 1829 okt. 1 - 15, 326
      - 1829 okt. 16 - 31, 327
      - 1829 nov. 1 - 15, 328
      - 1829 nov. 16 - 30, 329
      - 1829 dec. 1 - 15, 330
      - 1829 dec. 16 - 31, 331
  - Toegangen op de ingekomen en uitgegane stukken, B.2
    - Indices op de ingekomen en uitgegane stukken betreffende de Rooms-Katholieke Eredienst, net-exemplaar., 1826-1829; 332-335; 4 delen
      - 1826, 332
      - 1827, 333
      - 1828, 334
      - 1829, 335
    - Index op de ingekomen en uitgegane stukken betreffende de Rooms-Katholieke Eredienst, klad-exemplaar., 1826 okt. 18 - 1828 dec. 31; 336; 1 pak
    - Klappers op de indices., 1826-1829; 337-340; 4 delen
      - 1826, 337
      - 1827, 338
      - 1828, 339
      - 1829, 340
    - 'Index op de algemeene verordeningen van 1814-1829'., 341; 1 band
      Bovendien zijn hierin verschillende decreten enz. vermeld van 1802-1813, waarvan, los voorin, een chronologische lijst ligt. Verder zijn er nog besluiten d.d. 1831, 1834 en 1842 in aangetekend (zie blz. 61 en 71 van deze index).
  - Ingekomen en minuten van uitgegane stukken - geheim, B.3
    - Ingekomen en minuten van uitgegane geheime stukken, met agenda's., 1826-1829; 342-351; 10 pakken
      Over 1827 en 1828 zijn afzonderlijke agenda's gehouden van de ingekomen en de uitgegane stukken en tevens de stukken afzonderlijk geborgen.
      - Ingekomen en uitgegane stukken. 1826 aug. 3 - dec. 31, 342
      - Ingekomen stukken. 1827, 343
      - Uitgegane stukken. 1827, 344
      - Ingekomen stukken. 1828 jan. 1 - juni 30, 345
      - Ingekomen stukken. 1828 juli 1 - dec. 31, 346
      - Uitgegane stukken. 1828, 347
      - Ingekomen en uitgegane stukken. 1829 jan. 1 - mrt. 31, 348
      - Ingekomen en uitgegane stukken. 1829 apr. 1 - juni 30, 349
      - Ingekomen en uitgegane stukken. 1829 juli 1 - sep. 30, 350
      - Ingekomen en uitgegane stukken. 1829 okt. 1 - dec. 31, 351
    - Indices op de geheime stukken., 1826-1829; 352-353; 2 banden
      - 1826-1828, 352
      - 1829, 353
    - Klappers op de geheime indices, net-exemplaar., 1826-1829; 354-355; 2 banden
      - 1826-1828, 354
      - 1829, 355
    - Klapper op de geheime indices, klad-exemplaar., 1826-1828; 356; 1 band
  - Overig, B.4
    - Particuliere correspondentie van de minister, geordend tot dossiers, met lijst., 1815-1829; 357-358; 2 pakken
      - dossiernrs. 1-24, 357
      - dossiernrs. 25-33, 358
    - Particuliere correspondentie van de minister in chronologische volgorde, met vele afschriften en gedrukte stukken., 1814-1827; 359-360; 2 pakken
      - 1814-1819, 359
      - 1820-1827, 360
    - Extracten uit geboorteregisters, afgegeven ten behoeve van rooms-katholieke geestelijken in Limburg tussen 1815 en 1829., 1815-1829; 361-362; 2 pakken
      Deze akten zijn geordend in alfabetische volgorde der namen van de geestelijken.
      - A-L, 361
        Hierin afzonderlijk een omslag met de akten van binnen die tijd overledenen.
      - M-Z, 362
    - Extracten uit geboorteregisters, afgegeven ten behoeve van rooms-katholieke geestelijken in Luxemburg tussen 1815 en 1829., 1815-1829; 363-365; 3 pakken
      - Akten van vóór 1830 overleden of ontslagen geestelijken, 363
      - A-L, 364
      - M-Z, 365
- COMMISSIE UIT DE RAAD VAN STATE VOOR DE ZAKEN VAN DE ROOMS-KATHOLIEKE EREDIENST, GEVESTIGD TE BRUSSEL, 1815-1827, C
  - Notulen met bijlagen., 1815 sep. 16 - 1827 aug. 29; 366; 1 pak
    Er zijn slechts enkele notulen aanwezig.
- PERMANENTE COMMISSIE UIT DE RAAD VAN STATE VOOR DE ZAKEN VAN DE ROOMS-KATHOLIEKE EREDIENST, GEVESTIGD TE BRUSSEL, 1827-1842, D
  Hoewel de opheffing dezer commissie eerst plaats had in 1842, heeft zij maar gewerkt tot aan de opstand van België in 1830.
  - Notulen der vergaderingen, met gewaarmerkte uitgaande brieven en rapporten., 1827 okt. 2 - 1830 aug. 26; 367; 1 band
  - Ingekomen en minuten van uitgegane stukken, met agenda's., 1827-1830; 368-372; 1 band
    - 1827 sep. 20 - 1828 juni 10, 368
    - 1828 juni 17 - dec. 17, 369
    - 1829 jan. 3 - juni 24, 370
    - 1829 juli 15 - dec. 31, 371
    - 1830 jan. 1 - aug. 26, 372
  - 'Provisioneele klapper op de archieven der Commissie'., 1827 sep. 20 - 1828 juni 10; 373; 1 deel
- SECRETARIS VAN DE PERMANENTE COMMISSIE UIT DE RAAD VAN STATE VOOR DE ZAKEN VAN DE ROOMS-KATHOLIEKE EREDIENST, GEVESTIGD TE BRUSSEL, E
  - Correspondentie betreffende de overbrenging van de geheime stukken en de bibliotheek, afkomstig van de op 1 januari 1830 opgeheven afdeling Rooms-Katholieke Eredienst van het Departement van Binnenlandse Zaken, deels naar het archief van de Permanente Commissie, deels naar het Rijksarchief te Brussel., 1829-1830; 374; 1 omslag
  - Lijst van stukken d.d. 1824-1829, die op last van de minister van Binnenlandse Zaken aan de Permanente Commissie zijn uitgeleend geweest, doch weer op hun plaats zijn ingevoegd, 2 exemplaren., 1829 dec. 20; 375; 1 omslag
- SECRETARIS BIJ DE DIRECTIE VAN DE ROOMS-KATHOLIEKE EREDIENST, TUSSEN RIJKSARCHIVARIS TE BRUSSEL, P.J. L'ORTHYE, F
  - Ingekomen stukken betreffende het personeel, de administratie en de archieven der Generale Directie., 1826-1829; 376; 1 omslag
- DIRECTEUR-GENERAAL VOOR DE ZAKEN VAN DE ROOMS-KATHOLIEKE EREDIENST, 1830-1870, G
  Onderstaande functionarissen maken tevens deel uit van de titel:
  Minister voor de zaken van de Rooms-Katholieke Eredienst, 1843-1849